最高法院刑事判決                                八十七年度台非字第二六九號
    上 訴 人  最高法院檢察署檢察總長
    被    告  甲○○  男
右上訴人因被告公共危險案件，對於台灣台南地方法院中華民國八十六年六月五日簡
易確定判決（八十六年度南簡字第五七三號，聲請簡易判決處刑案號：台灣台南地方
法院檢察署八十六年度偵字第六六三一號），認為違背法令，提起非常上訴，本院判
決如左：
    主  文
原判決撤銷。
甲○○放火燒燬自己所有之布質摺疊沙發椅、浴室內物品、廚房木質天花板、熱水器
、電燈、水管致生公共危險，處有期徒刑貳月，如易科罰金，以佰元折算壹日，緩
刑年，打火機壹個沒收。
    理  由
非常上訴理由稱：「一按判決確定後，發見該案件之審判係違背法令者，最高法院檢
察署檢察總長得向最高法院提起非常上訴，刑事訴訟法第四百四十一條定有明文。二
經查本件台灣台南地方法院八十六年度南簡字第五七三號判決，以被告甲○○放火燒
燬自己所有之布質摺疊沙發致生公共危險與失火燒燬浴室內物品、廚房木質天花板、
熱水器、電燈、水管致生公共危險，認係分別觸犯刑法第一百七十五條第二項、第三
項之罪，各處有期徒刑二月及拘役二十日。惟按一行為而觸犯數罪名者，從一重處斷
，刑法第五十五條定有明文。查本件被告放火燒燬布質摺疊沙發後，雖因試圖滅火而
將該沙發椅移至浴室門口，致延燒浴室內物品、廚房木質天花板、熱水器、電燈、水
管，並燒燬該等物品，形式上固分二階段，然實導因於一個放火行為，即屬一行為而
觸犯數罪名，依首開規定，自應從一重處斷，原判決竟認被告前揭燒燬事實為二行為
，而分論以刑法第一百七十五條第二項之放火罪及第三項之失火罪，自屬違背法令。
案經判決確定，且於被告不利，爰依刑事訴訟法第四百四十一條、第四百四十三條提
起非常上訴，以資救濟」等語。
本院按刑法第一百七十五條第二項放火燒燬住宅等以外之自己所有物，致生公共危險
罪，雖同時侵害私人財產法益，但仍以保護社會公安法益為重，況放火行為原含有毀
損性質，而放火燒燬自己所有布質摺疊沙發後，若同時延燒自己所有宅內其他傢俱、
日常生活用品，該延燒部分之物品，自應包括在同一放火行為內，不另成立刑法第一
百七十五條第三項之失火罪（本院七十九年台上字第一四七一號判例參照）。本件被
告甲○○於民國八十六年五月七日晚上十時許，在台南市○○路○段六四○巷九十四
弄住處，與其妻張瓊文發生口角爭吵，心情不佳，乃於隔日（八日）凌晨一時許，以
打火機點燃住家內自己所有之布質摺疊沙發椅，嗣火勢大起，被告警覺不對，而將沙
發椅推至浴室門口，欲以水撲滅，惟火苗順勢延燒浴室內之物品、廚房木質天花板、
熱水器、電燈、水管致生公共危險等情，檢察官乃於八十六年五月十九日，以八十六
年度偵字第六六三一號，認被告係犯刑法第一百七十五條第二項之罪，向台灣台南地
方法院聲請簡易判決處刑，依照首揭說明，被告僅應成立刑法第一百七十五條第二項
之罪，乃原判決不察，認被告尚另犯同條第三項之罪，並於八十六年六月五日，以八
十六年度南簡字第五七三號判決被告放火燒燬自己所有之布質摺疊沙發椅致生公共危
險罪，酌處有期徒刑二月，如易科罰金，以三百元折算一日，緩刑三年，打火機一個
沒收；又失火燒浴室內物品、廚房木質天花板、熱水器、電燈、水管致生公共危險罪
，酌處拘役二十日，如易科罰金，以三百元折算一日，緩刑三年，自屬違誤。案經確
定，且不利於被告，非常上訴意旨，指摘事項，雖未盡符合，然仍應認為有理由，並
由本院將原判決撤銷，另行判決如主文所載，以資救濟。
據上論結，應依刑事訴訟法第四百四十七條第一項第一款但書，刑法第一百七十五條
第二項、第四十一條、第七十四條第二款、第三十八條第一項第二款，罰金罰鍰提高
標準條例第一條前段、第二條，判決如主文。
中      華      民      國    八十七    年      八      月     十三     日
                              最高法院刑事第三庭
                                  審判長法官  莊  登  照
                                        法官  洪  明  輝
                                        法官  蔡  清  遊
                                        法官  邵  燕  玲
                                        法官  張  清  埤
      右正本證明與原本無異
                                              書  記  官
中      華      民      國    八十七    年      八      月     二十     日
                                                                        Ｔ
